hu: Művészet és szórakoztatás > Hobbik és kreatív művészet > Hangszer és zenekari kiegészítők > Ütős kiegészítők > Dobkészletelemek > Dobkészletrögzítő elemek: Bilincsek; Cintányérkarok; Többfunkciós bilincsek; Állványrendszerek; Tomrögzítők
zh-CN: 艺术与娱乐 > 爱好/艺术创作 > 乐器与管弦乐队配件 > 打击乐器配件 > 架子鼓/爵士鼓硬件 > 架子鼓/爵士鼓安装硬件: 夹钳; 铙钹臂; 多功能夹具; 鼓框架; 嗵鼓支架
nb: Kunst og underholdning > Hobby og kreativitet > Tilbehør til musikkinstrumenter og orkestre > Perkusjonstilbehør > Sett med trommedeler > Monteringsutstyr for trommesett: Klemmer; Symbalarmer; Multiklemmer; Stativsystemer; Tom-fester
da: Kunst og underholdning > Hobby og håndarbejde > Musikinstrumenter – tilbehør > Perkussion – tilbehør > Trommesæt – hardware > Monteringshardware til trommesæt: Klemmer; Bækkenarme; Multiklemmer; Reolsystemer; Tom-montering
th: ศิลปะและความบันเทิง > งานอดิเรกและศิลปะสร้างสรรค์ > เครื่องดนตรีและอุปกรณ์ออร์เคสตรา > อุปกรณ์เครื่องเพอร์คัสชั่น > ฮาร์ดแวร์ชุดกลอง > ฮาร์ดแวร์ติดตั้งชุดกลอง: แคลมป์หนีบ; แขนฉาบ; แคลมป์หลายหัว; ระบบชั้นวาง; ที่ยึดกลองทอม
pl: Sztuka i rozrywka > Hobby i sztuki piękne > Akcesoria do instrumentów muzycznych > Akcesoria do perkusji > Osprzęt do perkusji > Mocowania perkusji: Zaciski mocujące; Ramiona do talerzy; Zaciski mocujące do wielu talerzy; Stojaki na zestawy perkusyjne; Uchwyty do tomów
ko: 아트/엔터테인먼트 > 취미/예술 > 악기/오케스트라 부대용품 > 타악기 부대용품 > 드럼 세트 장비 > 드럼 세트 고정 장치: 클램프; 심벌 홀더; 멀티클램프; 랙 시스템; 톰 마운트
zh-TW: 藝術/娛樂 > 嗜好和創作藝術 > 樂器配件 > 打擊樂器配件 > 爵士鼓套組硬體 > 爵士鼓套組架設硬體: 夾鉗; 吊鈸延伸架; 多組夾具; 鼓架組; 中鼓架
bg-BG: Изкуства и развлечения > Хобита и творчески изкуства > Аксесоари за музикални инструменти и оркестри > Аксесоари за перкусии > Оборудване за комплекти за барабани > Оборудване за монтаж на комплект барабани: Скоби; Рамена за чинели; Мултискоби; Комплект стойки; Стойки за том-томи
sv: Konst och underhållning > Hobby och skapande > Tillbehör till musikinstrument > Tillbehör till slagverk > Utrustning till trumset > Monteringsutrustning för trumset: Klämmor; Cymbalarmar; Multiklämmor; Racksystem; Tom-fästen
pt-PT: Artes e lazer > Passatempos e artes criativas > Acessórios de instrumentos musicais e orquestra > Acessórios de percussão > Equipamento de kit de bateria > Equipamento de montagem de kit de bateria: Grampos para bateria; Braços de címbalo; Multigrampos; Sistemas de suporte; Suportes Tom
vi: Nghệ thuật và giải trí > Sở thích và nghệ thuật sáng tạo > Phụ kiện dàn nhạc và nhạc cụ > Phụ kiện bộ gõ > Chân trống > Chân treo trống: Kẹp giữ; Giá đỡ chũm chọe; Kẹp đa năng; Bộ giá đỡ; Trụ lắp trống tom
el: Τέχνες & Ψυχαγωγία > Χόμπι & Δημιουργικές Τέχνες > Αξεσουάρ μουσικών οργάνων & ορχήστρας > Αξεσουάρ κρουστών > Υλικό Κιτ τυμπάνων > Υλικό τοποθέτησης για σετ με ντραμς: Σφιγκτήρες; Βραχίονες κυμβάλων; Πολλαπλοί σφιγκτήρες; Συστήματα Rack για ντραμς; Βάσεις Tom για ντραμς
fi: Taide ja viihde > Harrastukset ja taiteet > Soitin- ja orkesteritarvikkeet > Perkussiotarvikkeet > Rumputelineet > Rumpusetin runkoon asennettavat telineet: Puristimet; Symbaalivarret; Monipuristimet; Telinejärjestelmät; Tomikiinnikkeet
lt-LT: Menai ir pramogos > Hobiai ir menai > Muzikos instrumentai ir orkestro priedai > Mušamųjų instrumentų priedai > Būgnų komplektų įranga > Būgnų komplekto montavimo įranga: Laikikliai; Lėkščių svirtys; Multilaikikliai; Stovų sistemos; Tomtomų laikikliai
cs: Umění a zábava > Hobby, hudba a výtvarné umění > Hudební nástroje – příslušenství > Bicí – příslušenství > Hardware pro bicí > Hardware pro bicí sady: Svorky; Činelová ramena; Multiclampy; Rackové systémy; Stojany pro tom-tomy
sk-SK: Umenie a zábava > Záľuby a tvorivé dielne > Príslušenstvo pre hudobné nástroje > Príslušenstvo pre bicie nástroje > Súprava náradia pre bicie > Súprava náradia na montáž bicích: Svorky; Činelové ramená; Viaceré svorky; Policové systémy; Držiaky na prechodové bubny
fr: Arts et loisirs > Loisirs et arts créatifs > Accessoires pour instruments de musique et orchestres > Accessoires pour percussions > Matériel pour batteries > Pièces de montage de batteries: Pinces; Bras de cymbale; Multi-pinces; Systèmes de racks; Supports de tom
de: Kunst & Unterhaltung > Hobby & Kunst > Zubehör für Musikinstrumente > Schlagzeugzubehör > Schlagzeug-Hardware > Schlagzeughalterungen: Klammern; Beckenarme; Multi-Klammern; Rack-Systeme; Tomtom-Halterungen
en: Arts & Entertainment > Hobbies & Creative Arts > Musical Instrument & Orchestra Accessories > Percussion Accessories > Drum Kit Hardware > Drum Kit Mounting Hardware: Clamps; Cymbal Arms; Multi-Clamps; Rack Systems; Tom Mounts
ja: 芸術・エンターテイメント > 趣味・コレクション > 楽器関連用品 > 打楽器・パーカッション用品 > ドラムセットパーツ > ドラムセットマウント: クランプ; シンバルアーム; マルチクランプ; ラックシステム; トムマウント
nl: Kunst en entertainment > Hobby's en creatieve vaardigheden > Accessoires voor muziekinstrumenten > Accessoires voor percussie-instrumenten > Hardware voor drumstellen > Montagehardware voor drumstellen: Lijmklemmen; Cimbaalarmen; Multiklemmen; Reksystemen; Tomhouders
es: Arte y ocio > Hobbies y artes creativas > Accesorios para instrumentos musicales y de orquesta > Accesorios para percusión > Soportes y taburetes para baterías > Elementos de montaje para baterías: Abrazaderas; Brazos de platillo; Abrazaderas múltiples; Sistemas de estantes; Soportes para tambor tom
hr-HR: Umjetnost i zabava > Hobiji i kreativne umjetnosti > Pribor za glazbala i orkestar > Pribor za udaraljke > Oprema za bubnjarski komplet > Montažna oprema za set bubnjeva: Stezaljke za bubanj; Nosači činela; Višestruke stezaljke; Stalci za bubnjeve; Nosači toma
pt-BR: Artes e entretenimento > Hobbies e artes > Acessórios para instrumentos musicais e orquestras > Acessórios para percussão > Peças de bateria > Peças para montagem de bateria: Braçadeiras; Braços de prato; Multi-braçadeiras; Sistemas de rack; Montagens de tom-ton
ro-RO: Artă și divertisment > Hobby-uri și artă > Accesorii pentru instrumente muzicale și orchestră > Accesorii pentru percuție > Hardware pentru set de tobe > Hardware montare set de tobe: Cleme; Brațe pentru cimbal; Cleme multiple; Sisteme de suporturi; Suport tobă tom
ru: Искусство и развлечения > Хобби и творчество > Аксессуары для музыкальных инструментов и игры в оркестре > Аксессуары для ударных инструментов > Оборудование для барабанных установок > Крепления для барабанных установок: Клэмпы; Держатели для тарелок; Мульти-клэмпы; Комплекты стоек; Держатели для томов
sl-SI: Kultura in zabava > Hobiji in ustvarjalne umetnosti > Dodatki za glasbila in orkestre > Dodatki za tolkala > Pribor za komplete bobnov > Okovje za pritrditev za komplete bobnov: Objemke; Nosilci za činele; Večnamenske objemke; Sistemi stojal; Nosilci za tom bobne
it: Arte e svago > Hobby e arti creative > Accessori per orchestre e strumenti musicali > Accessori per percussioni > Kit per percussioni > Sistemi di montaggio per percussioni: Morsetti; Bracci dei piatti; Morsetti multipli; Sistemi a cremagliera; Supporti per grancassa
tr: Sanat ve Eğlence > Hobiler ve Sanatsal Çalışmalar > Müzik Aleti ve Orkestra Aksesuarları > Vurmalı Çalgı Aksesuarları > Bateri Elemanları > Bateri Montaj Elemanları: Kelepçeler; Zil Kolları; Çoklu Kelepçeler; Raf Sistemleri; Tom Montajları